臺灣臺北地方法院刑事判決　　　　　　　94年度易字第1887號
公　訴　人　臺灣臺北地方法院檢察署檢察官
被　　　告　甲○○
　　　　　　　　　　（現另案於臺灣臺北監獄執行中）
上列被告因違反毒品危害防制條例案件，經檢察官提起公訴（九
十四年度偵字第二九二七號），因被告於本院準備程序中就被訴
事實為有罪之陳述，經本院合議庭裁定進行簡式審判程序，判決
如下：
    主  文
甲○○連續施用第二級毒品，累犯，處有期徒刑捌月。
    事  實
一、甲○○前因施用毒品案件，先後二次經觀察、勒戒後，均認
    無繼續施用毒品傾向，而分別於民國八十九年五月十九日、
    九十年二月二日釋放出監，復經臺灣臺北地方法院檢察署檢
    察官分別於八十九年五月二十二日及九十年二月六日，以八
    十九年度毒偵字第一五六九號及九十年度毒偵字第二七六號
    為不起訴處分確定；又因施用第二級毒品安非他命案件，經
    本院裁定令入戒治處所施以強制戒治，並以九十一年度簡字
    第五九一號判處有期徒刑四月確定，甫於九十三年二月十七
    日易科罰金執行完畢。惟其仍無法戒除毒癮，復因施用第二
    級毒品安非他命案件，經臺灣臺北地方法院檢察署檢察官於
    九十四年五月二十五日以九十四年度毒偵字第一一五二號聲
    請簡易判決處刑，經本院於九十四年七月二十六日以九十四
    年度簡字第一二五六號判處有期徒刑六月確定。詎其猶不知
    悔改，再基於施用第二級毒品之概括犯意，於九十四年八月
    十四日、同年月十五日，先後二次在臺北市○○路一巷十三
    號十二樓之二住處，以將安非他命置於玻璃球內燒烤使之產
    生煙霧後吸食之方式，連續施用第二級毒品安非他命；嗣因
    毒品列管人口，為警於九十四年八月十六日十一時三十分許
    ，通知到場採尿而查獲上情。
二、案經臺北市政府警察局萬華分局報告臺灣臺北地方法院檢察
    署檢察官偵查起訴。
    理  由
一、訊據被告甲○○對於前揭事實迭於偵查、本院準備程序、審
    理時均坦承不諱（見偵查卷第十九頁、本院卷第十四頁、第
    十五頁、第十七頁、第十八頁），且其於九十四年八月十六
    日經警方通知到場所採集之尿液，經送臺灣尖端先進生技醫
    藥股份有限公司濫用藥物檢驗中心以酵素免疫分析法初步檢
    驗，復依氣相層析質譜議法確認檢驗結果，確呈安非他命陽
    性反應，此有該公司出具之九十四年八月二十六日濫用藥物
    檢驗報告、列管毒品人口尿液檢體採集送驗紀錄表各一紙在
    卷可稽（見偵查卷第六頁、第七頁），足徵被告所為任意性
    自白核與事實相符，應堪採信。又被告前因施用毒品案件，
    先後二次經觀察、勒戒後，均認無繼續施用毒品傾向，而分
    別於八十九年五月十九日、九十年二月二日釋放出監，復經
    臺灣臺北地方法院檢察署檢察官分別於八十九年五月二十二
    日及九十年二月六日，以八十九年度毒偵字第一五六九號及
    九十年度毒偵字第二七六號為不起訴處分確定等情，有臺灣
    臺北地方法院檢察署檢察官八十九年度毒偵字第一五六九號
    、九十年度毒偵字第二七六號不起訴處分書附卷可憑（見偵
    查卷第二四頁、第二五頁），且有臺灣高等法院被告前案紀
    錄表在卷可參（見本院卷第四頁至第七頁）。綜上，本件事
    證明確，被告犯行堪以認定。
二、按施用第二級毒品安非他命後會影響記憶能力及自主神經系
    統，判斷力及意志力亦均受限制，甚至引起精神錯亂，抑制
    呼吸，並具有成癮性、濫用性，戒解不易，嚴重戕害人之身
    心健康，危害社會，是毒品危害防制條例第二條第二項第二
    款將之列為第二級毒品，不得非法施用、持有。故核被告所
    為，係犯毒品危害防制條例第十條第二項施用第二級毒品安
    非他命罪。其施用第二級毒品安非他命行為前所持有之第二
    級毒品安非他命，意在供己施用，其持有之低度行為應為施
    用之高度行為吸收，不另論罪。被告先後二次施用第二級毒
    品安非他命之犯行，時間緊接，觸犯構成要件相同之罪名，
    顯係基於概括犯意反覆為之，應依連續犯規定論以一罪，並
    依法加重其刑。又查被告曾因施用第二級毒品安非他命案件
    ，經本院以九十一年度簡字第五九一號判處有期徒刑四月確
    定，甫於九十三年二月十七日易科罰金執行完畢，其於五年
    內再犯本案有期徒刑以上之罪，為累犯，應以刑法第四十七
    條規定遞加重其刑。爰審酌被告正值青壯年，不思上進，且
    前已有多次施用毒品前科，仍未能把握自新機會徹底戒除施
    用毒品之惡習，而再施用足以導致人體機能發生依賴性、成
    癮性及抗藥性等障礙之第二級毒品安非他命，戕害自身健康
    ，漠視法令禁制，惟尚能坦承犯行，犯後態度頗佳，兼衡其
    犯罪動機、手段、施用毒品之次數等一切情狀，量處如主文
    所示之刑，以資懲儆。
據上論斷，應依刑事訴訟法第二百七十三條之一第一項、第二百
九十九條第一項前段，毒品危害防制條例第十條第二項，刑法第
十一條前段、第五十六條、第四十七條，判決如主文。
本案經檢察官楊仲萍到庭執行職務。
中 　華 　民 　國   九十四　 年　 十二　 月 　 十二 　日
                      臺灣臺北地方法院刑事第一庭
                          法  官  劉素如
以上正本證明與原本無異。
如不服本判決，應於判決送達後十日內，向本院提出上訴狀。
                          書記官  陳俐妙
中 　華 　民 　國   九十四　 年　 十二　 月 　 十三 　日
附錄本案論罪法條
毒品危害防制條例第10條
施用第一級毒品者，處 6 月以上 5 年以下有期徒刑。
施用第二級毒品者，處 3 年以下有期徒刑。
